【裁判字號】    97,消債更,294
【裁判日期】    980310
【裁判案由】    聲請更生程序
【裁判全文】
臺灣高雄地方法院民事裁定           97年度消債更字第294號
聲  請  人  甲○○
上列當事人因消費者債務清理事件聲請更生，本院裁定如下：
    主  文
聲請人甲○○自民國九十八年三月十日下午四時起開始更生程序
。
命司法事務官進行本件更生程序。
    理  由
一、按債務人不能清償債務或有不能清償之虞者，得依本條例所
    定更生或清算程序，清理其債務；而法院開始更生程序之裁
    定，應載明其年、月、日、時，並即時發生效力。次按法院
    裁定開始更生或清算程序後，得命司法事務官進行更生或清
    算程序，必要時得選任律師、會計師或其他適當之自然人或
    法人一人為監督人或管理人。消費者債務清理條例第3 條、
    第45條第1 項、第16條第1 項分別定有明文。
二、聲請意旨略以：聲請人因信用貸款、信用卡契約等，致積欠
    債務合計新臺幣（下同）1,606,025 元，因無法清償債務，
    而於民國95年間依金融主管機關協調成立之中華民國銀行公
    會會員辦理消費金融案件無擔保債務協商機制，就聲請人所
    積欠之無擔保債務，與部分債權銀行達成分期還款協議，同
    意自95年70月起，以分80期，利率3.88％之方式償還，依協
    議每月應償還18,438元。然因聲請人現每月收入僅有20,981
    元而別無其他財產，依聲請人之現有收入微少，以及尚應按
    月支付母親扶養費之情形下，聲請人實無法履行上揭協商條
    件。因於95年間進行上開協商時，尚有部分債權人未參與協
    商，故聲請人乃重新向最大債權銀行聲請再起協商，惟遭退
    件而拒絕協商；故在聲請人無擔保或無優先權之債務總額未
    逾1,200 萬元，復未經法院裁定開始清算程序或宣告破產之
    情形下，爰依法聲請更生等語。
三、經查：
（一）聲請人前開主張，業據其提出財產及收入狀狀說明書、債
      權人清冊、戶籍謄本、協議書、財團法人金融聯合徵信中
      心當事人查詢個人資料（信用報告）回覆書、財政部高雄
      市國稅局財產歸屬資料清單、95、96年度綜合所得稅各類
      所得資料清單、前置協商退件通知函、在職證明、薪資單
      各1 份為證。
（二）經核聲請人名下無任何登記之財產，此有上開聲請人所提
      出之財政部高雄市國稅局財產歸屬資料清單在卷可憑；而
      聲請人現債務總額為1,606,025 元，有聲請人所提出之前
      述債權人清冊及財團法人金融聯合徵信中心當事人查詢個
      人資料（信用報告）回覆書及債權人清冊附卷可佐，因聲
      請人所積欠之上開債務，其中信用卡債務為435,025 元，
      其餘1,171,000 元則為無擔保之債務，以現金融界信用卡
      之循環利率均高達近20％之情以觀，聲請人上述積欠之信
      用卡債務如平均以週年利率18％，另無擔保債務以法定利
      率即週年利率5 ％計算利息之結果，聲請人上開債務每月
      所衍生之利息，即高達11,405元【計算式：（435,025 ×
      18％÷12）＋（1,171,000 ×5 ％÷12）＝11,404.54166
      ，小數點以下四捨五入】。
（三）而聲請人現每月收入約為20,981元，有聲請人所提出之薪
      資單及在職證明在卷可證，則扣除上開聲請人所積欠債務
      每月所衍生之利息，聲請人僅餘9,576 元可供運用，如扣
      除聲請人自身必要之生活費用，足認已無餘款而遑論可清
      償聲請人所積欠之上開本金債務。是堪認聲請人已有不能
      清償債務之事實，本件復查無債務人有消費者債務清理條
      例第6 條第3 項、第8 條或第46條各款所定駁回更生聲請
      之事由存在，在聲請人已依規定向金融機構請求協商債務
      清償方案，並表明共同協商之意旨，惟遭拒絕之情形下（
      此有上開聲請人所提出之前置協商退件通知函在卷可佐）
      ，則聲請人聲請更生，尚屬有據而應予准許，爰依上開規
      定命司法事務官進行本件更生程序，乃裁定如主文。
四、依消費者債務清理條例第11條第1 項、第45條第1 項、第16
    條第1 項，裁定如主文。
中    華    民    國    98    年    3     月    10    日
              民事第六庭    法      官  李怡諄
上為正本係照原本作成。
本件不得抗告。
本裁定已於98年3月10日下午4時公告。
中    華    民    國    98    年    3     月    10    日
                            書  記  官  陳建琪


司法院資訊處製作；財團法人民間司法改革基金會備份。
